臺灣板橋地方法院交通事件裁定　　　　 94年度交聲字第933號
原處分機關　交通部公路總局臺北區監理所基隆監理站
異　議　人
即受處分人　甲○○
上列受處分人因違反道路交通管理處罰條例案件，對於交通部公
路總局臺北區監理所基隆監理站於民國93年10月14日所為之裁決
處分（基監字第裁42-CG0000000號）聲明異議，本院裁定如下：
    主  文
原處分撤銷。
甲○○汽車駕駛人，行車速度超過規定之最高時速，處罰鍰新臺
幣貳仟肆佰元，並記違規點數壹點。
    理  由
一、原處分意旨略以：異議人即受處分人甲○○駕駛車號0873-
    DJ號自用小客車，於民國93年2 月28日4 時35分許，行經臺
    北縣三重市中山高架橋上北向車道，因有「時速50公里、經
    測速時速88公里、超速38公里、滿20公里」之違規，經臺北
    縣政府警察局製單逕行舉發（北警交字第CG0000000 號），
    乃依道路交通管理處罰條例第40條第1 項規定，裁處罰鍰新
    臺幣（下同）2 千4 百元。
二、異議意旨略以：異議人並未收到本件舉發通知單，原處分機
    關逕依最高額裁罰，因此提出異議等語。
三、按汽車駕駛人，行車速度超過規定之最高時速，或低於規定
    之最低時速，或裝用測速雷達感應器者，處1 千2 百元以上
    2 千4 百元以下罰鍰，其感應器沒入之；汽車駕駛人有上述
    情事者，除依原條款處罰鍰外，並予記點，道路交通管理處
    罰條例第40條第1 項、第63條第1 項第1 款分別定有明文。
    又汽車駕駛人違規行為經以科學儀器取得證據資料，當場不
    能或不宜攔截製單舉發者，得對汽車所有人逕行舉發處罰，
    同條例第7 之2 條第1 項第6 款亦規定明確。
四、經查：
（一）本件異議人即受處分人甲○○所有、車號0873-DJ 號之自
      用小客車，於93年2 月28日4 時35分許，經人駕駛行經臺
      北縣三重市中山高架橋上北向車道，行車速度為時速88公
      里，而該處規定之最高時速為50公里，超過33公里之事實
      有採證照片2 幀、逕行舉發通知單1 紙附卷可稽，異議人
      對此亦無任何爭執，其違規事實至為明確。又異議人所有
      之上開自用小客車超速行駛，經警以測速照相器之科學儀
      器取得證據資料後，因當場不能或不宜攔截製單製發，於
      93年3 月25日對汽車所有人即異議人甲○○製單逕行舉發
      （北警交字第CG0000000 號），揆諸上揭規定，其舉發程
      序亦無違誤之處。
（二）嗣舉發機關即臺北縣政府警察局於93年3 月25日將上開舉
      發通知單寄出，向異議人住所即臺北縣汐止市○○路○ 段
      122 巷38弄14號為送達之結果，因以掛號郵寄未獲會晤本
      人或有辨別事理能力之同居人、受僱人或應送達處所之接
      收郵件人員，經招領逾期而遭退回，乃於93年6 月21日將
      上開舉發通知單寄存於送達地之郵政機關，並作送達通知
      書2 份，1 份粘貼於應受送達人門首，另1 份置於應送達
      處所信箱或適當位置，而完成送達程序，此經臺北縣政府
      警察局查認屬實，有該局94年2 月1 日北縣警交字第0940
      010511號函及其檢附之交寄大宗掛號函件存根影本2 件、
      臺北縣政府警察局送達證書影本1 件在卷可證。依違反道
      路交通管理事件統一裁罰基準及處理細則第5 條、行政程
      序法第74條之規定，舉發機關送達上開舉發通知單，已踐
      行寄存送達之法定程序，其送達自屬合法。異議人徒以其
      並未收到本件舉發通知單云云置辯，不能推翻該舉發通知
      單業經合法送達之效力，尚無從為何有利於異議人之認定
      。
五、綜上所述，本件違規事實明確，舉發機關製單逕行舉發之程
    序並無違誤之處，舉發通知單亦經合法送達，而異議人係違
    規汽車（車號0873-DJ 號）之所有人，未到案提出應歸責之
    實際駕駛人，則原處分機關依道路交通管理處罰條例第40條
    第1 項、違反道路交通管理事件統一裁罰標準表之規定，對
    其裁處罰鍰2 千4 百元，自屬有據。惟異議人行車速度超過
    規定之最高時速，
    依道路交通管理處罰條例第63條第1 項第
    1 款規定，除裁處罰鍰外，並應予記點，原處分機關漏未記
    違規點數1 點，顯有未洽。異議人執持前詞提起本件聲請，
    雖無理由，惟原處分機關所為之裁決處分既有上揭違失，爰
    將原處分撤銷之，並自為裁定如主文第二項所示，以期適法
    。
六、依道路交通案件處理辦法第20條，裁定如主文。
中　　華　　民　　國　　94　　年　　6 　　月　　13　　日
                  交通法庭　法　官　朱嘉川
以上正本證明與原本無異。
如不服本裁定得於送達後5 日內向本院提出抗告狀。
                            書記官　陳聖儒
中　　華　　民　　國　　94　　年　　6 　　月　　13　　日
